臺灣新北地方法院三重簡易庭民事判決
111年度重簡字第1788號
原      告  陳彥伯  
訴訟代理人  湯明亮律師
被      告  彭湘綺  

訴訟代理人  陳彥璋  
上列當事人間請求侵權行為損害賠償(交通)事件，本院於民國11
1年11月3日言詞辯論終結，判決如下：
　　主　    文
一、被告應給付原告新臺幣（下同）694,226元，及民國自111年
    8月6日起至清償日止，按年息5％計算之利息。
二、原告其餘之訴駁回。
三、訴訟費用由被告負擔71％，餘由原告負擔。
四、本判決原告勝訴部分得假執行。
    事實及理由
壹、程序事項：
一、按訴狀送達後，原告不得將原訴變更或追加他訴，但因擴張
    或減縮應受判決事項之聲明者，不在此限。民事訴訟法第43
    6條之23、第436條第2項、第255條第1項第3款定有明文。本
    件原告起訴請求被告應給付原告1,084,202元，及自起訴狀
    繕本送達翌日起至清償日止，按年息5％計算之利息；嗣於民
    國111年11月3日具狀減縮聲明（減縮項目為不能工作損失）
    ，請求被告應給付原告980,300元及法定遲延利息，經核與
    前揭法條規定並無不合，應予准許。
二、被告經合法通知，無正當理由而未於言詞辯論期日到場，核
    無民事訴訟法第386條所列各款情形，爰依原告之聲請，由
    其一造辯論而為判決。　　
貳、實體事項：
一、原告主張：
　㈠被告彭湘綺於民國109年7月14日23時29分許，駕駛車牌號碼0
    00-0000號自用小客車沿新北市新莊區新北大道往桃園方向
    行駛，行經新北大道與昌平街交岔路口欲左轉昌平街時，疏
    未注意而貿然左轉，適原告騎乘車牌號碼000-000號普通重型
    機車，沿新北大道對向車道往三重方向駛至前揭交岔路口，
    見狀煞車不及而與被告駕駛之車輛發生碰撞，致原告人車倒
    地，受有左股骨幹骨折、左遠端橈骨骨折等傷害。
　㈡請求範圍及金額如下：
　　⒈醫療費用：207,570元
　　⒉看護費用：117,600元　
　　⒊交通費用：3,370元
　　⒋證書費用：1,420元
　  ⒌不能工作損失：238,166元
　　⒍精神慰撫金：50萬元
　㈢聲明：被告應給付原告980,300元，及自起訴狀繕本送達翌日
    起至清償日止，按年息5％計算之利息。
二、被告經合法通知，未於言詞辯論期日到場，亦未提出書狀作
    任何聲明或陳述。　
三、本院之判斷：
　㈠原告主張前開車禍事故之事實，業據其提出臺灣新北地方檢
    察署檢察官110年度偵字第9338號聲請簡易判決處刑書、臺
    灣新北地方法院111年度交簡字第225號刑事簡易判決、天主
    教輔仁大學附設醫院診斷證明書等件在卷可佐（本院卷25第
    至109頁），核與本院依職權向新北市政府警察局新莊分局
    調取之系爭事故調查卷宗相符。而被告經合法通知，未於言
    詞辯論期日到場，亦未提出書狀為任何聲明或陳述，堪信原
    告之主張屬實。　
　㈡茲就原告下列各請求項目及金額是否應予准許，分別審究如
    下：
　⒈醫療費用：
　　原告主張因系爭事故受有醫療費用之損害，業據提出天主教
    輔仁大學附設醫院診斷證明書、住院、門診醫療費用收據、
    電子發票為證（本院卷31第至109頁），經核與原告主張相
    符，故原告請求醫療費用207,570元，洵屬有據，應予准許
    。
　⒉看護費用：
　⑴按親屬間之看護，縱因出於親情而未支付該費用，其所付出
    之勞力，顯非不能以金錢為評價，此種基於身分關係之恩惠
    ，自不能加惠於加害人，而應比照一般看護情形，認被害人
    受有相當看護費之損害，命加害人賠償，始符民法第193條
    第1項所定「增加生活上需要」之意旨（最高法院89年度台
    上字第1749號判決意旨參照）。準此，原告因系爭傷害須人
    看護，而由親屬看護時，雖無現實看護費之支出，亦應認原
    告受有相當看護費之損害而得向被告請求賠償，並應衡量、
    比照僱用職業看護人員之情形，認定原告所受損害範圍，而
    得向被告請求賠償。　
　⑵經查，依臺北榮民總醫院109年12月8日診斷證明書記載：「
    診斷：左股骨幹骨折、左遠端橈骨骨折。處置意見：「…術
    後專人照顧及休養3個月」等語，堪認原告需人照護3個月，
    並出具在住院期間之看護費用收據為憑（本院卷第87頁），
    是原告請求住院期間之看護費用24,000元，為有理由。另再
    參以目前社會經濟情形及一般看護標準，全日看護費用為2,
    000元至2,400元之間，而原告請求以半日1,200元計算看護
    費用應屬適當，則原告請求出院後由配偶看護之費用93,600
    元，應屬合理。是原告所受之看護費用損害，合計應為117,
    600元（計算式：24,000元＋93,600元＝117,600元）。
　⒊交通費用：
　  原告主張因傷就醫，因而支出交通費用等情，固據提出支出
    交通單據為佐證（本院卷第89至97頁），惟109年12月4日未
    見前往醫院就診單據或診斷證明書有此記載，該日是否因本
    件交通事故而有搭乘計程車看診之必要，已屬有疑，是應扣
    除該日之支出170元、170元。準此，原告得請求因就醫而支
    出之交通費用為3,030元（計算式：3,370元－170元－170元＝3
    ,030元），應屬合理可採，逾此範圍之請求，則屬無據。
　⒋證書費用：
　　按診斷書費用，如係被害人為證明損害發生及其範圍所必要
    之費用，應納為損害之一部分，得請求加害人賠償（最高法
    院93年度台上字第1159號判決意旨參照）。是原告申請診斷
    證明書為證明損害與系爭事故關聯所必要，故該部分之支出
    合計1,420元，亦應予准許。
　⒌不能工作之損失：
　⑴原告復主張因系爭傷害除住院外，尚需休養5個月，並以每月
    工資29,678元作為其不能工作之薪資損失計算基礎，而受有
    不能工作之薪資損失164,659元等情，並提出天主教輔仁大
    學附設醫院診斷證明書為證（本院卷第31頁）。
　⑵惟查，依據上開診斷證明書醫囑欄記載住院期間為109年7月1
    5日至同年29日及宜休養3個月，堪認原告在上述住院治療及
    休養期間顯無法工作，自應認原告因系爭傷害不能工作之期
    間應為上開期間之工作收入105,303元【計算式：住院期間
    （29,678元÷31日×17日＝16,269元）＋休養3個月（29,678元×
    3個月＝89,034元）＝105,303元），原告就逾此期間之請求，
    既未提出其他醫囑或相關證據資料證明其因上開傷害受傷而
    須休養5個月時間之情事，則予駁回。
　⑶又原告於上班期間均有因延長工作時間發給加班費之情，有1
    09年5月及6月加班加勤明細單附卷為憑，堪認原告主張上班
    均有請領加班費之情事，並非無據，原告依通常情形可得預
    期之利益，依民法第216條規定，自應視為所受利益之損害
    ，是原告此部分之請求47,129元【計算式：（13,189元－5,6
    27元）＋（13,189元×3個月）＝47,129元】，自應准許。
　⑷準此，原告不能工作損失應為105,303元及含預期加班費之損
    失47,129元，共計152,432元（計算式：105,303元＋47,129
    元＝152,432元），原告於上開範圍內之請求，為有理由，逾
    此部分之請求，則屬無據。
　⒍精神慰撫金：
　　按慰撫金之多寡，應斟酌雙方之身分、地位、資力與加害程
    度，及其他各種情形核定相當之數額，故慰撫金之金額是否
    相當，自應依實際加害情形與被害人所受之痛苦及雙方之身
    分、地位、經濟狀況等關係決定之。本院衡酌原告因被告過
    失行為所受傷勢，身心應受有相當之痛苦，兼衡兩造之身分
    、地位、經濟狀況、被告侵權行為態樣及兩造稅務電子閘門
    財產所得調件明細表等一切情狀，認原告請求50萬元之精神
    慰撫金，尚屬過高，應以30萬元為適當。　
  ㈢原告因系爭交通事故已請領之強制責任險理賠金共計87,826
    元，則原告此部分已領之理賠金，應自原告得向被告請求之
    金額中扣除。
　㈣基上，原告得請求被告給付之賠償金額為694,226元（計算式
    ：醫療費用207,570元＋看護費用117,600元＋交通費用3,030
    元＋證書費用1,420元＋不能工作之損失152,432元＋精神慰撫
    金30萬元－強制責任險理賠金87,826元＝694,226元。）
四、綜上所述，原告依侵權行為之法律關係，請求被告給付694,
    226元，及自起訴狀繕本送達翌日即111年8月6日(本院卷第1
    39頁)起至清償日止，按年息5％計算之利息，為有理由，應
    予准許。逾此範圍之請求，均屬無據，應予駁回。
五、本判決原告勝訴部分係就民事訴訟法第427條規定適用簡易
    程序所為被告敗訴之判決，依同法第436條第2項準用第389
    條第1項第3款規定，應依職權宣告假執行。原告所為宣告假
    執行之聲請，僅在促使法院為此職權之行使，本院自不受其
    拘束，仍應逕依職權宣告假執行，惟此部分聲請既已依職權
    宣告，無再命原告提供擔保之必要，不另為准駁之諭知。
六、訴訟費用負擔之依據：民事訴訟法第79條。　
中　　華　　民　　國　　111 　年　　11　　月　　24　　日
                  三重簡易庭  法  官  王凱俐
以上正本係照原本作成。
如不服本判決，應於送達後20日內，向本院提出上訴狀並表明上
訴理由，如於本判決宣示後送達前提起上訴者，應於判決送達後
20日內補提上訴理由書（須附繕本）。
如委任律師提起上訴者，應一併繳納上訴審裁判費。　
中　　華　　民　　國　　111 　年　　11　　月　　24　　日
                              書記官　李采錡